---
title: "Informe Crustáceos"
author: "Diana Parraga"
format: docx
editor: visual
---

## Antecedentes

El reconocimiento de los productos acuáticos como fuente de proteína y proveedores únicos de ácidos grasos omega-3 y micronutrientes biodisponibles esenciales, los coloca como parte fundamentales en la nutrición mundial. Esto hace ver la necesitad de manejar de manera sostenible los recursos pesqueros y enfocar los esfuerzos, en la elaboración de políticas, programas de ordenamiento y prácticas que garanticen la utilización sostenible de los recursos acuáticos. De esta manera contribuir al bienestar nutricional, económico y social de la población (FAO, 2022). <https://fao.org>.

## Running Code

When you click the **Render** button a document will be generated that includes both content and the output of embedded code. You can embed code like this:

```{r}
1 + 1
```

You can add options to executable code like this

```{r}
#| echo: false
2 * 2
5 * 5
10 * 10
```

| Camaron  | langostino amarillo  | Langostino colorado |
|----------|----------------------|---------------------|
| 150      | 50                   | 89                  |
| 200      | 25                   | 60                  |
| 180      | 10                   | 100                 |

The `echo: false` option disables the printing of code (only output is displayed).
