---
title: "Informe Crust치ceos"
author: "Diana Parraga"
format: docx
editor: visual
---

## Antecedentes

El reconocimiento de los productos acu치ticos como fuente de prote칤na y proveedores 칰nicos de 치cidos grasos omega-3 y micronutrientes biodisponibles esenciales, los coloca como parte fundamentales en la nutrici칩n mundial. Esto hace ver la necesitad de manejar de manera sostenible los recursos pesqueros y enfocar los esfuerzos, en la elaboraci칩n de pol칤ticas, programas de ordenamiento y pr치cticas que garanticen la utilizaci칩n sostenible de los recursos acu치ticos. De esta manera contribuir al bienestar nutricional, econ칩mico y social de la poblaci칩n (FAO, 2022). <https://fao.org>.

##Desembarque de crust치ceos

Desembarque de crust徑eos:

```{r}
1 + 1
```

N칰mero de viajes IFOP y Control cuota

```{r}
#| echo: false
238 + 48
891 + 412

```

| A침o | Camar칩n | Langostino amarillo | Langostino colorado |
|------|----------|---------------------|---------------------|
| 2022 | 622      | 584                 | 475                 |
| 2021 | 734      | 891                 | 378                 |
| 2020 | 699      | 1535                | 387                 |

The `echo: false` option disables the printing of code (only output is displayed).
