---
title: "Informe Crustáceos"
author: "Diana Parraga"
format: docx
editor: visual
---

## Antecedentes

El reconocimiento de los productos acuáticos como fuente de proteína y proveedores únicos de ácidos grasos omega-3 y micronutrientes biodisponibles esenciales, los coloca como parte fundamentales en la nutrición mundial. Esto hace ver la necesitad de manejar de manera sostenible los recursos pesqueros y enfocar los esfuerzos, en la elaboración de políticas, programas de ordenamiento y prácticas que garanticen la utilización sostenible de los recursos acuáticos. De esta manera contribuir al bienestar nutricional, económico y social de la población (FAO, 2022). <https://fao.org>.

##Desembarque de crustáceos

Desembarque de crust?ceos:

```{r}
1 + 1
```

Número de viajes IFOP y Control cuota

```{r}
#| echo: false
238 + 48
891 + 412
a<-rnorm(1000)
plot(a)

```

| Año  | Camarón | Langostino amarillo | Langostino colorado |
|------|---------|---------------------|---------------------|
| 2022 | 622     | 584                 | 475                 |
| 2021 | 734     | 891                 | 378                 |
| 2020 | 699     | 1535                | 387                 |

The `echo: false` option disables the printing of code (only output is displayed).
